# 分公司注销后合并报表

提问人：很多人很多事 时间：2017-03-07 12:02:22
请问陈版，分公司注销后利润分配转到母公司，合并层面的期初未分配利润少了分公司那一块，是否需要调整还是说明即可？

回答人：chenyiwei
子公司还是分公司？如果是子公司，则该子公司从年初到注销日的利润表仍需纳入合并报表范围，期末资产负债表为零，不应有抵销不平的情况。